【裁判字號】    97,再,1
【裁判日期】    971229
【裁判案由】    竊盜
【裁判全文】
臺灣臺中地方法院刑事判決              97年度再字第1號
公  訴  人  臺灣臺中地方法院檢察署檢察官
被      告
即受判決人  甲○○
                    樓之2
                    （另案在臺灣臺中監獄臺中分監執行中）
上列公訴人因被告即受判決人竊盜案件，對本院中華民國九十七
年六月六日九十七年度易字第一一二八號確定判決（起訴案號：
九十六年度偵字第二八六五八號、九十七年度偵字第五九七號、
第一六二一號）聲請再審，經本院裁定准予再審（九十七年度聲
再字第二四號）確定後，本院依通常程序更為審理後，判決如下
：
    主    文
甲○○犯如附表編號二至四所示之加重竊盜罪、竊盜罪及加重竊
盜罪，各應處如附表編號二至四「所處宣告刑」欄所示之刑。應
執行有期徒刑壹年伍月。
被訴如附表編號一所示之加重竊盜部分無罪。
    犯罪事實
一、甲○○基於意圖為自己不法所有之犯意，分別於附表編號二
    至四所示時間、地點，以附表編號二至四所示之方式，竊取
    如附表編號二至四所示廖淯熏、賴侑賦及尤佳文等人如附表
    編號二至四所示之財物（附表編號三、四所示之侵入住宅部
    分均未據告訴）。嗣經廖淯熏等人報警處理，並在附表編號
    二至四所示地點採集犯罪嫌疑人之指紋，經比對後發現與甲
    ○○之指紋相符，始循線查悉上情。
二、案經臺中市警察局第三分局及臺中縣警察局霧峰分局分別報
    請臺灣臺中地方法院檢察署檢察官偵查起訴。
    理    由
甲、有罪部分：
一、上開犯罪事實，業據被告甲○○於本院審理中坦承不諱，核
    與被害人即證人廖淯熏、賴侑賦於警詢及偵查中、被害人即
    證人尤佳文於警詢、偵查及本院原審審理時所證述之情節相
    符，且有臺中市警察局第三分局現場勘察報告、臺中縣警察
    局霧峰分局現場勘察報告、刑事案件證物採驗紀錄表（被害
    人廖淯熏、尤佳文住宅部分，各詳見臺中市警察局第三分局
    中分三偵字第０九六００九００五號警詢案卷第十三頁至十
    四頁、第十五頁）、內政部警政署刑事警察局九十六年九月
    十四日刑紋字第０九六０一三七０三七號（被害人廖淯熏部
    分，詳見臺中市警察局第三分局中分三偵字第０九六００九
    ００五號警詢案卷第十七頁至二十頁）、九十六年十月三日
    刑紋字第０九六０一四八三五號（被害人尤佳文部分，詳見
    臺中市警察局第三分局中分三偵字第０九六００九００五號
    警詢案卷第二十二頁至二四頁）、九十六年十月四日刑紋字
    第０九六０一四三五八六號鑑驗書（被害人賴侑賦部分，詳
    見臺中縣警察局霧峰分局警詢案卷第十八頁至二十頁）及現
    場照片數幀在卷足參，堪認被告所為上開不利於己之自白，
    核與事實相符，應可採信。本案事證明確，被告上開犯行，
    洵堪認定，應予依法論科。
二、按氣窗具有防閑之效用，應屬安全設備。是核被告甲○○就
    附表編號二所為，係犯刑法第三百二十一條第一項第二款之
    加重竊盜罪；另就附表編號三所為，係犯刑法第三百二十條
    第一項之普通竊盜罪；又就附表編號四所為，係犯刑法第三
    百二十一條第一項第一款之加重竊盜罪。公訴人雖認被告就
    附表編號三所為，係犯刑法第三百二十一條第一項第一款之
    夜間侵入住宅竊盜罪嫌云云；惟觀諸被告於本院原審審理時
    既陳稱：臺中縣大里市○○○街二一號房屋這件竊盜案件，
    伊是用鋁門窗鑰匙打開鋁門進入的，時間是在清晨五、六點
    左右，伊記得太陽已經出來了，伊偷完後就去上班，伊上班
    的時間是在七、八點等語（見本院原審九十七年五月十六日
    審理筆錄），佐以證人即被害人賴侑賦於警詢中證稱：伊是
    在九十六年八月十五日早上七時三十分許發現家中遭竊，情
    形是伊以往都有習慣用手機定鬧鐘，因為今天突然沒有聽到
    手機叫，所以伊醒來找手機時，發現放在伊睡覺二樓床邊的
    手機不見了，起床後發現伊的皮包也不見了，然後伊在一樓
    後方廚房發現伊放在房間的二個手提袋，裡面也被翻空，手
    機及現金都不見了，二樓梳妝臺內的金飾也遭竊等語（見臺
    中縣警察局霧峰分局警詢案卷第三頁），又九十六年八月十
    五日當日日出時間為上午五時三十二分，有中央氣象局九十
    六年度日出日沒時間表在卷可參，此外，尚乏其他積極證據
    足資證明被告確係有夜間侵入之情形，可見此部分應僅成立
    普通竊盜罪，而公訴人認應成立夜間侵入住宅竊盜云云，顯
    然有誤，惟因基本犯罪事實同一，是起訴法條應予變更。被
    告所犯上開竊盜罪三罪間，犯意各別，行為互殊，應予分論
    併罰。爰審酌被告年青力壯，正值青年，未思以正當勞力獲
    取報酬，竟以闖空門之方式竊取財物，其行竊方法或侵入夜
    間無人所在之公司，或被害人家中有人，仍入屋行竊，破壞
    被害人住居安寧，又被害人失竊財物及其價值，對被害人所
    致危害非淺，暨被告坦承犯行之犯罪後態度等一切情狀，各
    量處如主文所示之刑，並定其應執行之刑，以示懲儆。至被
    告用以行竊之鋁門鑰匙一支，雖係被告所有，且供犯本案附
    表編號三、四所用之物，業據被告供承在卷，然未據扣案，
    且無其他積極證據證明仍存在，為免日後執行困難，爰不為
    沒收之諭知。另被告雖曾於少年時有竊盜前科，然均已塗銷
    ，於本案所犯之竊盜犯行為三次，次數非眾，其每次所竊取
    財物之數量、價值非鉅，危害他人財產法益之情節尚非重大
    ，則對被告量處如上之有期徒刑，已足資懲儆，公訴人併請
    求宣告被告應於刑之執行前，令入勞動場所強制工作三年，
    核與被告所為行為之嚴重性、所表現之危險性及對於其未來
    行為之期待性，尚非相當，本院認無再令其入勞動場所強制
    工作之必要，爰不予宣告刑前強制工作，併此敘明。
乙、無罪部分：
一、公訴意旨另以：被告甲○○基於意圖為自己不法所有之犯意
    ，於附表編號一所示時間、地點，以附表編號一所示之方式
    ，竊取如附表編號一所示賴騰銘所有之液晶顯示器一臺。嗣
    經賴騰銘報警處理，並在附表編號一所示地點採集ＤＮＡ，
    因而循線查悉係甲○○所為。因認被告另涉有刑法第三百二
    十一條第一項第二款之加重竊盜罪嫌云云。
二、按犯罪事實應依證據認定之，無證據不得認定犯罪事實；又
    不能證明被告犯罪者，應諭知無罪之判決，刑事訴訟法第一
    百五十四條第二項、第三百零一條第一項分別定有明文。復
    按刑事訴訟法上所謂認定犯罪事實之證據，係指足以認定被
    告確有犯罪行為之積極證據而言，該項證據自須適合於被告
    犯罪事實之認定，始得採為斷罪資料；且犯罪事實之認定，
    應憑真實之證據，倘證據是否真實尚欠明顯，自難以擬制推
    測之方法，為其判斷之基礎；另證據之證明力，固屬於法院
    判斷之自由，惟證據本身如有瑕疵，則在瑕疵未能究明以前
    ，遽採為有罪之根據，即難謂適法，最高法院二十九年上字
    第三一○五號、五十三年台上字第六五六號及三十二年上字
    第九七一號分別著有判例可資參照。
三、公訴人認被告另涉犯上開加重竊盜犯行，無非係以被害人即
    證人賴騰銘於警詢及偵查中指述明確，且有臺中市警察局第
    三分局現場勘察報告、內政部警政署刑事警察局九十六年十
    月二十四日刑醫字第０九六０一三一五０三號鑑驗書及臺中
    市警察局九十六年十月二十九日警鑑字第０九六００七八六
    九四號函及現場照片數幀等為其依據。
四、訊據被告甲○○固曾於本院原審審理中供陳伊曾於上開時、
    地竊盜等情在卷。惟查，被告於偵查中則堅決否認有何公訴
    人所指之上開犯行，並辯稱伊未曾至上開處所竊盜等語詳實
    ，可見被告前後對伊究否曾於上開時日，至被害人賴騰銘承
    租之上開倉庫內竊取上開財物之所述有所矛盾，而被告前於
    本院原審審理中所為上開自白，因具有瑕疵可指，自非可逕
    行採為不利於被告之證據。再者，公訴人前雖引臺中市警察
    局第三分局現場勘察報告、內政部警政署刑事警察局九十六
    年十月二十四日刑醫字第０九六０一三一五０三號鑑驗書及
    臺中市警察局九十六年十月二十九日警鑑字第０九六００七
    八六九四號函及現場照片數幀為其依據；而查，內政部警政
    署刑事警察局九十六年十月二十四日刑醫字第０九六０一三
    一五０三號鑑驗書及臺中市警察局九十六年十月二十九日警
    鑑字第０九六００七八六九四號函雖均認如附表編號一所示
    被害人廖淯熏公司竊盜案件現場所留飲料瓶之ＤＮＡ－ＳＴ
    Ｒ型別與如附表編號二所示被害人賴騰銘倉庫竊盜案件現場
    所扣得煙蒂二支之ＤＮＡ－ＳＴＲ型別相符，研判來自同一
    人，此有上開鑑驗書及書函存卷可參（詳見九十七年度再字
    第一號偵查案卷第七頁及被害人為賴騰銘之警詢案卷第九頁
    ）。惟查，依九十七年六月十九日刑醫字第０九七００八四
    ０一九號鑑驗書以觀（附於九十七年度再字第一號偵查案卷
    第十一頁），既可見所採集被告甲○○之ＤＮＡ－ＳＴＲ型
    別與上開廖淯熏公司竊盜案件現場所留飲料瓶之ＤＮＡ－Ｓ
    ＴＲ型別、賴騰銘倉庫竊盜案件現場所扣得煙蒂二支之ＤＮ
    Ａ－ＳＴＲ型別均不同，可排除來自被告甲○○之可能，則
    堪認被害人賴騰銘倉庫內所遺留之煙蒂，尚非被告甲○○所
    遺留者無疑，準此，公訴人所引上開鑑驗書及書函，自均非
    得資為認定被告確有如附表編號一所示竊盜犯行之證據。又
    者，公訴人雖另以被害人賴騰銘之指述及現場照片為據；然
    被害人賴騰銘既未親見竊盜者為何，並進而指認被告確為竊
    盜之人，且與現場照片均僅足認定被害人賴騰銘之倉庫確曾
    遭人竊盜之事實，當均不足據此認定上開處所遭竊財物即係
    被告甲○○所為，容無疑義。此外，復查無其他積極證據足
    以認定被告甲○○另有公訴人所指如附表編號一所示之犯行
    ，亦即不能證明被告犯有附表編號一所示部分之犯行，揆諸
    前開法條規定及說明，此部分自應諭知被告無罪之判決。
五、末以，本院九十七年度易字第一一二八號確定判決，已於開
    始再審之裁定確定後失其效力，毋庸另為撤銷之諭知，併此
    敘明（最高法院三十三年上字第一七四二號判例參照）。
據上論斷，應依刑事訴訟法第四百三十六條、第二百九十九條第
一項前段、第三百條、第三百零一條，刑法第三百二十條第一項
、第三百二十一條第一項第一款、第二款、第五十一條第五款，
刑法施行法第一條之一，判決如主文。
中    華    民    國    97    年    12    月    29    日
                刑事第一庭  法  官 許惠瑜
上正本證明與原本無異。
如不服本判決，應於收受送達後10日內向本院提出上訴書狀（應
敘述具體理由並附繕本）。
上訴書狀如未敘述理由，應於上訴期間屆滿後20日內補提理由書
於本院。
                            書記官 陳佳君
中    華    民    國    97    年    12    月    29    日
【附表】
┌──┬─────┬────────┬──────────┬──────┬───────────┐
│編號│犯罪時間  │犯罪地點        │  犯罪方法          │竊取物品    │所犯罪名、所處宣告刑  │
├──┼─────┼────────┼──────────┼──────┼───────────┤
│ 1  │民國96年6 │臺中市南區建國南│以不詳方式，將該倉庫│賴騰銘所有之│甲○○無罪。          │
│    │月24日上午│路1段131之12號（│牆壁撬開後進入      │液晶顯示器1 │                      │
│    │8時前某時 │賴騰銘承租之倉庫│                    │臺【價值約新│                      │
│    │          │）              │                    │臺幣（下同）│                      │
│    │          │                │                    │1萬元。】   │                      │
├──┼─────┼────────┼──────────┼──────┼───────────┤
│ 2  │96年8月11 │臺中市○區○村路│甲○○以不詳方式破壞│廖淯熏所有之│甲○○毀越安全設備竊盜│
│    │日下午10時│2段411號（廖淯熏│該公司所在頂樓氣窗鐵│電腦2臺（價 │，處有期徒刑捌月。    │
│    │30分前之夜│所開設，夜間無人│條後，踰越該氣窗之安│值共約5萬元 │                      │
│    │間某時    │居住之公司）    │全設備進入。        │）。        │                      │
├──┼─────┼────────┼──────────┼──────┼───────────┤
│ 3  │96年8月15 │臺中縣大里市愛心│甲○○以自備之鋁門鑰│賴侑賦所有之│甲○○竊盜，處有期徒刑│
│    │日上午5時 │二街21號（賴侑賦│匙（未扣案）開啟該住│NOKIA廠牌、 │肆月。                │
│    │32分日出後│之住宅）        │宅之鋁門，而進入該住│6108、6131型│                      │
│    │至同日上午│                │宅行竊。            │號之行動電話│                      │
│    │7時30分許 │                │                    │各1支、手鍊1│                      │
│    │前之某時  │                │                    │條、戒指2只 │                      │
│    │          │                │                    │及現金5500元│                      │
├──┼─────┼────────┼──────────┼──────┼───────────┤
│ 4  │96年8月30 │臺中市東區旱溪六│甲○○以自備之鋁門鑰│尤佳文所有之│甲○○夜間侵入住宅竊盜│
│    │日凌晨2時 │街86號（尤佳文之│匙（未扣案）開啟該住│序號為TTACM0│，處有期徒刑捌月。    │
│    │許至同日凌│住宅）          │宅之鋁門，而進入該住│6003號行動電│                      │
│    │晨3時50分 │                │宅行竊。            │話1支、現金 │                      │
│    │前之夜間某│                │                    │8000元      │                      │
│    │時        │                │                    │            │                      │
└──┴─────┴────────┴──────────┴──────┴───────────┘
附錄論罪科刑法條
刑法第320條
意圖為自己或第三人不法之所有，而竊取他人之動產者，為竊盜
罪，處 5 年以下有期徒刑、拘役或 5 百元以下罰金。
意圖為自己或第三人不法之利益，而竊佔他人之不動產者，依前
項之規定處斷。
前二項之未遂犯罰之。
中華民國刑法第321條
犯竊盜罪而有左列情形之一者，處 6 月以上、 5 年以下有期徒
刑：
一、於夜間侵入住宅或有人居住之建築物、船艦或隱匿其內而犯
    之者。
二、毀越門扇、牆垣或其他安全設備而犯之者。
三、攜帶兇器而犯之者。
四、結夥三人以上而犯之者。
五、乘火災、水災或其他災害之際而犯之者。
六、在車站或埠頭而犯之者。
前項之未遂犯罰之。


司法院資訊處製作；財團法人民間司法改革基金會備份。
